【裁判字號】    95,易,1980
【裁判日期】    951123
【裁判案由】    竊盜
【裁判全文】
臺灣板橋地方法院刑事判決              95年度易字第1980號
公  訴  人  臺灣板橋地方法院檢察署檢察官
被      告  甲○○
            乙○○
上列被告等因竊盜案件，經檢察官提起公訴（95年度偵字第2170
4 號），本院依簡式審判程序，判決如下：
    主  文
甲○○共同攜帶兇器竊盜未遂，累犯，處有期徒刑陸月，如易科
罰金，以新臺幣壹仟元折算壹日，扣案之釘鈸及鐵鎚各壹支均沒
收。
乙○○共同攜帶兇器竊盜未遂，處有期徒刑肆月，如易科罰金，
以新臺幣壹仟元折算壹日，緩刑貳年，扣案之釘鈸及鐵鎚各壹支
均沒收。
    事  實
一、甲○○前於民國89年間，因竊盜等案件，經本院以89年度易
    字第3420號判決分別判處有期徒刑1 年10月、5 月確定；又
    於90年間，因違反毒品危害防制條例案件，經本院以90年度
    易字第384 號判決判處有期徒刑6 月確定，上開三罪刑經本
    院以90年度聲字第2401號裁定定應執行刑有期徒刑2 年8 月
    確定，入監執行於93年1 月2 日縮短刑期假釋出監，於93年
    1 月23日縮刑期滿執行完畢；再於94年間，因竊盜案件，經
    臺灣高等法院以94年度上易字第156 號判決判處有期徒刑1
    年確定，送監執行於94年11月7 日縮刑期滿執行完畢。詎甲○○猶不知悔改，復與乙○○意圖為自己不法之所有，共同
    基於攜帶兇器而竊盜之犯意聯絡，於95年9 月12日9 時30分
    許，在臺北縣鶯歌鎮○○○路582 號之新隆企業社鐵工廠（
    起訴書疏未敘明時間及地點），甲○○並攜帶其所有之在客
    觀上對人之生命、身體安全具危險性可供作兇器用之釘鈸、
    鐵鎚各1 支，與乙○○共同著手拆卸該址鐵工廠內丙○○所
    有之鐵捲門之際，為丙○○即時發現而未得手，丙○○並隨
    即通知警員到場，為警當場查獲甲○○、乙○○二人，且扣
    得甲○○所有而持以行竊之前開釘鈸及鐵鎚各1 支。
二、案經丙○○訴由臺北縣政府警察局三峽分局報請臺灣板橋地
    方法院檢察署檢察官偵查起訴。
    理  由
一、本案被告甲○○、乙○○所犯係死刑、無期徒刑、最輕本刑
    為3 年以上有期徒刑以外之罪，其二人於準備程序中就被訴
    事實為有罪之陳述，經本院告知簡式審判程序之旨，並聽取
    公訴人、被告二人之意見後，經合議庭裁定由受命法官獨任
    進行簡式審判程序，合先敘明。
二、上揭犯罪事實，業據被告甲○○、乙○○於本院審理時坦承
    不諱，復經證人即告訴人丙○○於警詢、偵查中指訴明確，
    並有贓物認領保管單1 紙及查獲照片6 幀附卷可稽，且有被
    告甲○○所有而持以行竊之釘鈸、鐵鎚各1 支扣案可資佐證
    ，足認被告二人之自白與事實相符。本案事證明確，被告二
    人犯行均堪認定，應依法論科。
三、查被告二人持以行竊之釘鈸、鐵鎚各1 支，均係屬金屬材質
    甚為堅硬銳利，此有照片2 幀佐卷可參，足認上開物品在客
    觀上皆係足以對人之生命、身體、安全構成威脅之兇器無誤
    。核被告二人攜帶客觀上屬兇器之釘鈸、鐵鎚各1 支而共同
    著手實行竊盜而未遂之行為，所係犯刑法第321 條第2 項、
    第1 項第3 款之攜帶兇器竊盜未遂罪。被告二人間，就上開
    犯行，有犯意聯絡及行為分擔，均為共同正犯。又被告二人
    已著手於攜帶兇器而竊盜之犯罪行為之實行，然未達取得財
    物置於自己實力支配之程度而不遂，為未遂犯，應依刑法第
    25條第2 項之規定，按既遂犯之刑度減輕其刑。再被告甲○○有如事實欄所述之犯罪科刑及執行情形，有臺灣高等法院
    被告前案紀錄表在卷可佐，其於上開有期徒刑執行完畢後5
    年內，故意再犯本案有期徒刑以上之罪，為累犯，應依刑法
    第47條第1 項之規定，加重其刑，並依法先加後減之。爰審
    酌被告甲○○時值壯年，且有如事實欄所載之竊盜前科（此
    有卷附之臺灣高等法院被告前案紀錄表可佐），素行不佳，
    又被告乙○○甫滿18歲，年紀尚輕，惟其二人均不思正當工
    作以獲取財物，妄想以竊盜手段不勞而獲，其觀念偏差，有
    待矯治，兼衡及其智識、品行及犯後坦承犯行，知所悔悟，
    且與告訴人丙○○達成和解等一切情狀，分別量處如主文所
    示之刑，並均諭知易科罰金之折算標準，以示懲儆。扣案之
    釘鈸、鐵鎚各1 支，均係被告甲○○所有而供被告二人持以
    行竊之物，業經被告二人供明在卷，併依刑法第38條第1項
    第2 款之規定，宣告沒收。
四、末查被告乙○○未曾因故意犯罪而受有期徒刑以上刑之宣告
    ，有臺灣高等法院被告前案紀錄表佐卷可考，其因年輕識淺
    ，一時失慮致罹刑典，然已坦承犯行，知所悔悟，並與告訴
    人丙○○達成和解，有和解書1 紙存卷可考，經此偵審教訓
    ，當知所警惕，而無再犯之虞，本院認所宣告之刑以暫不執
    行為適當，併依刑法第74條第1 項第1 款之規定，就被告乙○○部分宣告緩刑2 年，用啟自新。
據上論斷，應依刑事訴訟法第273 條之1 第1 項、第299 條第1
項前段，刑法第28條、第25條第2 項、第321 條第2 項、第1 項
第3 款、第47條、第41條第1 項前段、第38條第1 項第2 款、第
74條第1 項第2 款，判決如主文。
本案經檢察官郭季青到庭執行職務。
中    華    民    國    95    年    11    月    23    日
                  刑事第十九庭  法  官  鄧雅心
以上正本證明與原本無異。
如不服本判決應於送達後10日內向本院提出上訴狀。
                                書記官  王小芬
中    華    民    國    95    年    11    月    23    日
附錄本案論罪科刑法條
中華民國刑法第三百二十一條
犯竊盜罪而有左列情形之一者，處六月以上、五年以下有期徒刑：
一  於夜間侵入住宅或有人居住之建築物、船艦或隱匿其內而犯
    之者。
二  毀越門扇、牆垣或其他安全設備而犯之者。
三  攜帶兇器而犯之者。
四  結夥三人以上而犯之者。
五  乘火災、水災或其他災害之際而犯之者。
六  在車站或埠頭而犯之者。
前項之未遂犯罰之。


司法院資訊處製作；財團法人民間司法改革基金會備份。
